【裁判字號】    98,上易,1523
【裁判日期】    981125
【裁判案由】    背信
【裁判全文】
臺灣高等法院臺中分院刑事判決        98年度上易字第1523號
上  訴  人
即  被  告  乙○○
選任辯護人  吳榮昌律師
上列上訴人因背信案件，不服臺灣臺中地方法院九十八年度易字
第一二四五號中華民國九十八年七月三十一日第一審判決（起訴
案號：臺灣臺中地方法院檢察署九十七年度調偵字第四八八號）
，提起上訴，本院判決如下：
    主  文
上訴駁回。
    事  實
一、緣乙○○與鍾瑞儀（業經原審判決無罪確定）係夫妻，共同
    經營「華樂士泵浦股份有限公司」（以下簡稱為華樂士公司
    ）。乙○○另自民國（下同）九十二年一月一日起，受「大
    井泵浦股份有限公司」（以下簡稱為大井公司）委任，擔任
    「大井公司」臺中營業所經理，為「大井公司」全權處理該
    公司臺中營業所之人事、行政、營業等相關業務；乙○○又
    自九十三年六月起，以「大井公司」臺中營業所經理之身分
    ，聘用鍾瑞儀協助處理「大井公司」臺中營業所之出納、會
    計及開立發票等業務。
二、後至九十六年三月間，乙○○與「大井公司」協議於九十六
    年六月三十日終止上開委任關係，雙方並陸續進行人員移交
    及搬遷等事宜。而乙○○明知其與「大井公司」之間，尚未
    就「大井公司」所有之「ＴＰＲ系列」外購產品，是否悉數
    轉讓予「華樂士公司」獨家在臺灣總代理，以及「大井公司
    」究應以何種模式及價格（買賣、作價入股或其他）將該「
    ＴＰＲ系列」外購產品轉讓予「華樂士公司」等事宜，達成
    協議，雙方並無契約合致；詎乙○○竟基於為「華樂士公司
    」不法之利益及損害「大井公司」利益之意圖，未經「大井
    公司」同意，即擅自指示不知情之鍾瑞儀，由鍾瑞儀於九十
    六年六月二十九日取走「大井公司」所有存放在臺中營業所
    Ｂ倉中如附表１、２、３所示「ＴＰＲ系列」之成品與零件
    （下稱「系爭ＴＰＲ系列產品」），搬運到「華樂士公司」
    自行承租之位於臺中縣大雅鄉之倉庫放置，並由鍾瑞儀以「
    大井公司」進貨之成本價格開立統一發票，而使「大井公司
    」將如附表１、２、３所示之「系爭ＴＰＲ系列產品」以成
    本價格出售予「華樂士公司」，「華樂士公司」隨後並將所
    取得之大部分「系爭ＴＰＲ系列產品」轉售予不知情之客戶
    牟利，足生損害於「大井公司」之利益。嗣「大井公司」臺
    中營業所副理吳昌明接獲鍾瑞儀補製作之出貨單後，通報「
    大井公司」主管，始獲悉上情。
三、案經「大井公司」訴由臺灣臺中地方法院檢察署檢察官偵查
    起訴。
    理  由
壹、證據能力部分
一、證人丙○○、黃景豐、邱清義、吳昌明於偵訊時之具結證述
    ，核有證據能力：
    按檢察官職司追訴犯罪，就審判程式之訴訟構造言，檢察官
    係屬與被告對立之當事人一方，偵查中對被告以外之人所為
    之偵查筆錄，或被告以外之人向檢察官所提之書面陳述，性
    質上均屬傳聞證據。在理論上，如未予被告反對詰問、適當
    辯解之機會，一律准其為證據，似有違當事人進行主義之精
    神，對被告之防禦權亦有所妨礙；然而現階段刑事訴訟法規
    定檢察官代表國家偵查犯罪、實施公訴，必須對於被告之犯
    罪事實負舉證之責，依法其有訊問被告、證人及鑑定人之權
    ，證人、鑑定人且須具結，而實務運作時，偵查中檢察官向
    被告以外之人所取得之陳述，原則上均能遵守法律規定，不
    致違法取供，其可信性極高，為兼顧理論與實務，乃於修正
    刑事訴訟法時，增列第一百五十九條之一第二項，明定被告
    以外之人於偵查中向檢察官所為陳述，除顯有不可信之情況
    外，得為證據（最高法院九十五年度台上字第一○四四號判
    決要旨參照）。復按刑事訴訟法第一百五十九條之一第二項
    ，明定被告以外之人於偵查中向檢察官所為陳述，除顯有不
    可信之情況者外，得為證據；所謂「不可信之情況」，由法
    院審酌被告以外之人於陳述時之外在環境及情況而為判斷；
    而被告以外之人於偵查時，是否與被告對質，與其陳述時之
    外在環境並無必然之關聯，自不得以偵查中未經被告詰問，
    逕認該陳述無證據能力；至該等陳述與事實是否相符，要屬
    證據證明力之問題，與證據能力之有無，不容混淆（最高法
    院九十四年度台上字第七一三二號、九十五年度台上字第一
    五八五號等判決要旨參照）。又證人於檢察官偵查中所為之
    陳述，審酌該陳述作成之客觀條件及環境，認其心理狀態健
    全，並無受到脅迫、利誘或詐欺，自非顯有不可信之情形，
    依刑事訴訟法第一百五十九條之一第二項之規定，亦得為證
    據（最高法院九十五年度台上字第九三四號判決要旨參照）
    。職是，被告以外之人前於偵查中已具結而為證述，除反對
    該項供述得具有證據能力之一方，已釋明「顯有不可信之情
    況」之理由外，不宜以該證人未能於審判中接受他造之反對
    詰問為由，即遽指該證人於偵查中之陳述不具證據能力。經
    查，本案證人丙○○、黃景豐、邱清義、吳昌明等人於檢察
    官偵訊前，均已依法具結在卷。本案上訴人即被告乙○○（
    以下簡稱為被告）及其選任辯護人於原審法院及本院審理時
    ，均未主張或釋明上開證人之偵訊證詞，有因遭受外力不當
    干涉或非法取證，致有顯不可信之情況；本院於審理過程，
    亦未發現有上開情形；則證人丙○○、黃景豐、邱清義、吳
    昌明等人於檢察官偵訊時所為之證詞，均應堪認具有證據能
    力。又證人丙○○、黃景豐、邱清義、吳昌明等人嗣後均於
    原審法院審理時，再以證人身分具結作證，並予被告及其選
    任辯護人詰問、對質之機會，是既已於法院審理中經補正詰
    問程式，更堪認已完足為合法調查之證據（最高法院九十六
    年度台上字第四三六五號判決要旨可資參照），當無疑問。
二、業經原審判決無罪確定之同案被告鍾瑞儀於偵訊及原審法院
    所為之陳述，雖未經具結，仍有證據能力：
    按刑事訴訟法第一百五十八條之三規定：「證人、鑑定人依
    法應具結而未具結者，其證言或鑑定意見，不得作為證據」
    ，所謂「依法應具結而未具結者」，係指檢察官或法官依刑
    事訴訟法第一百七十五條之規定，以證人身分傳喚被告以外
    之人（證人、告發人、告訴人、被害人、共犯或共同被告）
    到庭作證，或雖非以證人身分傳喚到庭，而於訊問調查過程
    中，轉換為證人身分為調查時，此時其等供述之身分為證人
    ，則檢察官、法官自應依同法第一百八十六條有關具結之規
    定，命證人供前或供後具結，其陳述始符合第一百五十八條
    之三之規定，而有證據能力。若檢察官或法官非以證人身分
    傳喚而以告發人、告訴人、被害人或共犯、共同被告身分傳
    喚到庭為訊問時（例如刑事訴訟法第七十一條、第二百十九
    條之六第二項、第二百三十六條之一第一項、第二百四十八
    條之一、第二百七十一條第二項、第二百七十一條之一第一
    項），其身分既非證人，即與「依法應具結」之要件不合，
    縱未命其具結，純屬檢察官或法官調查證據職權之適法行使
    ，當無違法可言。是本案同經檢察官起訴之鍾瑞儀於檢察官
    偵訊時，及於原審法院審理時，既係以同案被告之身分被傳
    喚到庭而為陳述，自無命其具結之必要。而其上開陳述，並
    未經被告及其選任辯護人於本院審理時爭執有何顯不可信之
    情況，且亦未聲請以證人身分調查之，要屬對質詰問權之放
    棄；則同案被告鍾瑞儀於偵訊及原審法院審理期間所為之陳
    述，既經本院於審理期日踐行供述證據之調查證據程序，堪
    認已完足為合法調查之證據，而有證據能力。
三、其餘被告以外之人於審判外之陳述：
    按現行刑事訴訟法為保障被告之反對詰問權，排除具有虛偽
    危險性之傳聞證據，以求實體真實之發見，於該法第一百五
    十九條第一項明定被告以外之人於審判外之言詞或書面陳述
    ，除法律有規定者外，不得作為證據。而刑事訴訟法第一百
    五十九條之一至一百五十九條之四既有傳聞法則之例外規定
    。此外，「被告以外之人於審判外之陳述，雖不符前四條之
    規定，而經當事人於審判程序同意作為證據，法院審酌該言
    詞陳述或書面陳述作成時之情況，認為適當者，亦得為證據
    」、「當事人、代理人或辯護人於法院調查證據時，知有第
    一百五十九條第一項不得為證據之情形，而未於言詞辯論終
    結前聲明異議者，視為有前項之同意」，此於刑事訴訟法第
    一百五十九條之五第一、二項亦定有明文。經查，本案除上
    開部分外，其餘下列經本院爰引作為證據之被告以外之人於
    審判外陳述證據，經本院於審理期日踐行調查證據程序，檢
    察官、被告及其選任辯護人均不爭議其證據能力，本院審酌
    該等陳述作成當時，並無受不當外力干涉之情事，復為本院
    事實認定之重要依據，認以之作為本案之證據均屬適當，爰
    均採為證據。
貳、事實認定部分
一、本案被告對於伊確係「華樂士公司」之實際負責人，及伊於
    上開期間，確有受「大井公司」之委任，擔任「大井公司」
    臺中營業所之經理，為「大井公司」全權處理該公司臺中營
    業所之人事、行政、營業、銷售等相關事務，以及伊確有自
    九十三年六月起，以「大井公司」臺中營業所經理之身分，
    聘用證人鍾瑞儀協助處理「大井公司」臺中營業所之出納、
    會計及開立發票等業務之事實，已於偵訊、原審以迄本院審
    理時均是認無誤。另被告自偵訊、原審以迄本院審理時，亦
    均是認：伊確有於上開時間，指示證人鍾瑞儀於九十六年六
    月二十九日取走「大井公司」所有存放在臺中營業所Ｂ倉之
    「系爭ＴＰＲ系列產品」，將之搬運到「華樂士公司」自行
    承租之位於臺中縣大雅鄉之倉庫放置，再由證人鍾瑞儀以「
    大井公司」進貨之成本價格開立統一發票，使「大井公司」
    將上開「系爭ＴＰＲ系列產品」出售予「華樂士公司」，嗣
    「華樂士公司」並將所取得之大部分「系爭ＴＰＲ系列產品
    」轉售予其他客戶等事實。惟被告仍矢口否認伊有背信之犯
    罪情事，並為下列之辯解：
（一）依據伊與「大井公司」於九十二年一月一日所簽訂之委任
      契約，伊可全權處理「大井公司」臺中營業所之所有人事
      、行政、業務等相關業務銷售「ＴＰＲ系列產品」，且從
      雙方合作之模式，可以看出伊幾乎必須自負盈虧，而於九
      十六年六月三十日以前，雖然雙方之協議是伊逐漸交接予
      「大井公司」，惟當時雙方之間仍未終止原來之委任契約
      ，故伊伊在雙方委任關係存續中之九十六年六月二十九日
      ，既然仍可全權處理並決定「大井公司」上開「ＴＰＲ系
      列」外購產品之全部銷售事宜，則無論伊以何種價格將「
      系爭ＴＰＲ系列產品」售予「華樂士公司」，應無背信之
      問題。
（二）又依據伊與「大井公司」之委任契約，伊平均每月可以獲
      得之業績佣金約一百萬元，扣除人事費用及雜支等成本，
      每月約可獲得五十萬元之利益，合約期間尚有五年六個月
      ，雙方如未終止契約，則伊預期還有三千三百萬元之預期
      利益，以最保守估計，至少亦還有一千六百五十萬元以上
      ，而於九十六年二、三月間，因「大井公司」高層有意縮
      小ＴＰＲ業務範圍，伊乃主動向「大井公司」提出本案之
      「三階段提議事項」，上開提議事項包括人員交接、及「
      大井公司」之「ＴＰＲ系列」外購產品將轉讓予「華樂士
      公司」獨家代理在臺銷售、售服，以及「作價入股」等內
      容；「大井公司」高層人員收受之後，亦認為可行，雙方
      乃逐步依三階段協議履行。伊與「大井公司」之間確實有
      協議，只是未全然形諸於文字而已，如今看來，此乃「大
      井公司」之陰謀，伊係因為失查而上當，但伊係因與「大
      井公司」達成三階段提議終止原先委任契約之共識後，才
      會逐步依據「三階段提議」之內容一一履行，並將一手辛
      苦建立之「業務團隊」及客戶移轉給「大井公司」。證人
      吳昌明所製作之盤點手記，明確載有「副總指示ＴＰＲ系
      列產品作價入股」等文字。證人吳昌明於原審法院作證時
      ，亦明確證稱「（大井公司將作價入股華樂士公司）係副
      總黃景豐告訴我的」，足堪認定上開協議確屬存在。
（三）依據「三階段提議事項」及合作備忘錄（證人黃景豐承認
      有收受），「大井公司」確實要以ＴＰＲ庫存作價入股「
      華樂士公司」。雖然「大井公司」稱細節、金額尚未談妥
      ，但至少可以證實一件事，即：不論「大井公司」是否要
      入股「華樂士公司」，惟ＴＰＲ系列產品之銷售是要全部
      轉移予「華樂士公司」，且「華樂士公司」將以成本價格
      購買「大井公司」庫存之ＴＰＲ系列產品。從而，縱使「
      作價入股」一事是否有正式之協議，容有爭執，但就由「
      華樂士公司」以成本價向「大井公司」購買ＴＰＲ系列產
      品一事，確實係「三階段提議事項」之內容，且係伊放棄
      原先每月可得之五十萬元利益之代價，此符合事理之常，
      應屬事實。如此，伊要證人鍾瑞儀以成本價將貨品自「大
      井公司」出貨給「華樂士公司」，即非背信；縱使「大井
      公司」就此有所爭執，此亦係雙方之民事糾紛，至少伊在
      主觀上，並無犯罪之意思（伊係至九十六年七月三日方知
      合作協議破局）。
（四）另從「大井公司」片面提出之「終止委任契約協議書」之
      內容，可以看出許多事項與「三階段提議事項」完全不同
      ，且要求伊不得以「華樂士公司」名義進行銷售，並且收
      回ＴＰＲ系列產品之代理權，對照「三階段提議事項」，
      不啻係「大井公司」片面毀約，任何人均無法接受如此被
      玩弄。再依據證人吳昌明之證述，「大井公司」內部於九
      十六年六月中，即已決定不要作價入股，竟仍對伊隱瞞，
      致伊仍於九十六年六月底，為「大井公司」大陸子公司之
      業務至中國大陸出差，足證「大井公司」之陰謀。
（五）原審雖質疑伊為何不將款項給付予「大井公司」，但此除
      涉及如何計價之外，亦涉及「大井公司」片面毀約應如何
      處理等相關事宜。從「大井公司」提出之「終止委任契約
      協議書」之內容，即可看出「大井公司」之目的及立場，
      且「大井公司」亦尚未給付伊六月應得之佣金，故本案不
      應以伊尚未將貨款給付予「大井公司」，即率爾推論伊有
      不法之意圖。另原審雖又質疑何以不一次將二百四十萬元
      價值之產品一次出貨完畢。但此係因為「華樂士公司」要
      將「大井公司」ＴＰＲ庫存產品全部以成本價吃下，而就
      超過約定入股金額部分，「華樂士公司」仍要付款予「大
      井公司」，因此，鍾瑞儀考量「華樂士公司」之業務需求
      與財務狀況，才先行部分出貨，此並無違常。另「華樂士
      公司」係於九十六年六月二十六日簽約承租大雅鄉○○○
      街之倉庫，而聘請中興保全則係自九十六年七月十八日始
      開通，故伊就此部分之所述與事實亦無不合。末依「大井
      公司」委由台一國際專利法律事務所於九十六年六月七日
      以（九六）法美字第六一九○六號函、九十六年六月二十
      七日以（九六）法美字第六八五八二號函、九十六年七月
      十六日以（九六）法美字第七五○八二號函，函覆伊所載
      「．．．由邱君提議而經本公司同意後執行．．．」、「
      ．．．已明顯表示本公司同意邱君之提議．．．」、「．
      ．．合意終止契約內容中包括邱君於九十六年五月一日起
      退出本公司．．．」等語，亦可知「大井公司」主觀上已
      認為三階段提議成立，客觀上亦有履行三階段協議之行為
      。「大井公司」主張三階段提議尚未成立，顯不可採。
（六）伊之上開所為，主觀上並無不法所有之意圖，且依據雙方
      合作之模式，伊幾乎必須自負盈虧。雖委任契約書第八條
      有「台中營業所對外報價需高於工廠成本價２０％」之約
      定，但該委任契約書第八條亦有「特殊訂單可專案處理」
      （即可不受上開限制）之約定；伊之所為，亦可視為「特
      殊訂單可專案處理」之情形，而未違背任務。本案純係「
      大井公司」見市場有利可圖，於接收伊所訓練之「業務團
      隊」之後，故意毀約，並於片面提出「終止委任契約協議
      書」但不被伊所接受之後，才提出刑事告訴要逼伊接受該
      不平等之協議，伊實無刑法背信之犯行，應不為罪。
二、第查：本案被告確自九十二年一月一日起，受「大井公司」
    委任，擔任「大井公司」臺中營業所經理，為「大井公司」
    全權處理該公司臺中營業所之人事、行政、營業等相關業務
    之事實，除據被告於偵、審中均坦白承認之外，並有上開委
    任契約影本一件在卷可稽（見四○三九號偵卷第七頁），此
    部分事實堪以認定。又本案被告確有自九十三年六月起，以
    「大井公司」臺中營業所經理之身分，聘用證人鍾瑞儀協助
    處理「大井公司」臺中營業所之出納、會計及開立發票等業
    務；且被告亦確有指示證人鍾瑞儀於九十六年六月二十九日
    取走「大井公司」所有存放在臺中營業所Ｂ倉中如附表１、
    ２、３所示「ＴＰＲ系列」之成品與零件，將之搬運到被告
    擔任負責人之「華樂士公司」在臺中縣大雅鄉所承租之倉庫
    放置，並由證人鍾瑞儀以「大井公司」進貨之成本價格開立
    統一發票，而使「大井公司」將如附表１、２、３所示之「
    系爭ＴＰＲ系列產品」以成本價格出售予「華樂士公司」，
    上開各情亦經證人鍾瑞儀於偵訊及原審法院審理時陳述其情
    甚詳，復為被告於偵訊及原審所不否認，並有經濟部商業司
    之「華樂士公司」登記資料、證人鍾瑞儀製作之出貨單六紙
    、「大井公司」銷售「系爭ＴＰＲ系列產品」予「華樂士公
    司」之統一發票五紙（見四○三九號偵卷第八、九、十一至
    十九頁）在卷可資佐證；上開事實亦堪以認定。依據本案被
    告與「大井公司」所簽訂之上開委任契約，其中第二條有約
    定雙方之委任關係，係自九十二年一月一日起，至一百零一
    年十二月三十一日止，為期十年。是本案縱有被告所辯：卷
    內由「大井公司」所提出之「終止合約協議書」（其中第一
    條約定雙方合意於九十六年六月三十日起終止上開委任關係
    ），是告訴人「大井公司」單方面所製作，且因「大井公司
    」並未履行協議之條件，故伊認為委任關係並未於九十六年
    六月三十日起終止之爭議；但被告為上開行為之日期係在九
    十六年六月二十九日，此係在九十六年六月三十日之前，則
    被告確係在上開委任契約之受委任期間為上開行為，此部分
    事實自屬無可爭議。再者，「代理人非經本人之許諾，不得
    為本人與自己之法律行為，亦不得既為第三人之代理人，而
    為本人與第三人之法律行為」，此為民法第一百零六條所明
    定。本案被告於上開行為時既另有擔任「華樂士公司」之代
    表人，則其擅自指示證人鍾瑞儀為上開買賣行為，已屬民法
    所禁止之雙方代理行為。且依據被告與「大井公司」所簽訂
    之委任契約第八條第一項「報價」之約定，「台中營業所對
    外報價須高於工廠成本價２０％以上」，雖有「特殊訂單可
    專案處理」之約定，但上開委任契約是被告與「大井公司」
    所簽訂，「台中營業所對外報價須高於工廠成本價２０％以
    上」，亦係「大井公司」要求被告必須遵守之報價原則；則
    如屬例外之「特殊訂單」，被告所擬定之報價自仍須經過「
    大井公司」之同意，始符上開委任契約之本旨；亦必如此，
    才能謂係「專案處理」；尚難認定被告可自行決定何者是「
    特殊訂單」，並擅自決定可以低於工廠成本價２０％對外報
    價。被告辯稱：伊在雙方委任關係存續中之九十六年六月二
    十九日，既然仍可全權處理並決定「大井公司」上開「ＴＰ
    Ｒ系列」外購產品之全部銷售事宜，則無論伊以何種價格將
    「系爭ＴＰＲ系列產品」售予「華樂士公司」，應無背信之
    問題云云，尚難採信。
三、次查，本案被告雖以上開情詞否認犯罪，但查：
（一）本案證人丙○○、黃景豐、邱清義、吳昌明曾先後於檢察
      官偵訊及原審法院審理時，為下列之證詞。
（１）證人丙○○（即「大井公司」之代表人）於偵查中具結證
      稱：「當時（九十六年六月二十九日）乙○○在大陸沒錯
      ，乙○○是從大陸打電話給他太太（按指鍾瑞儀），叫他
      太太做這些事情，．．．去年（按指九十六年）六月三十
      日以為乙○○要跟大井公司切斷關係，但是一直在協議沒
      有完成，這個都有律師存證信函可查，大井公司已經由邱
      清義負責大井公司的外購產品（按指【ＴＰＲ系列】外購
      產品），乙○○利用交接的時間把大井公司外購產品賣給
      華樂士公司，而沒有告知當時大井公司經理邱清義」等語
      （見四○三九號偵卷第七一至七二頁）；復於原審法院審
      理時結證稱：「（問：關於他字卷第十頁之『三階段提議
      事項』，大井公司的反應及處理為何？）這是被告乙○○
      的提議，經大井公司內部討論後，委派副總經理黃景豐與
      乙○○談論細節．．．」、「（問：就你所知，有關被告
      乙○○與大井公司協商的過程中，有無討論過九十六年七
      月一日之後由大井公司投資華樂士公司？）曾經有討論過
      ，並由黃景豐跟乙○○談，但因為乙○○沒有提出詳細之
      數字及投資細節，最後不了了之．．．」、「（問：當時
      大井公司要入股華樂士公司，是要用多少錢入股？）當時
      有談大略的數目，大約是六百萬元，這是被告乙○○提出
      的」、「（問：六百萬元占華樂士公司全部股份的多少比
      例？）都沒有詳談，乙○○只有提出金額，沒有講比例，
      也沒有提出資產的細節」、「（問：乙○○有無跟你提到
      大井公司入股華樂士公司時，華樂士公司總資產是多少？
      ）都沒有提到」、「（問：乙○○有無提到大井公司入股
      華樂士公司是要用現金入股或以實物作價入股？）這部分
      沒有詳談」等情（見原審法院卷第六一至六四頁）。
（２）證人黃景豐（即「大井公司」之副總經理）先於偵查中結
      證稱：「（問：是否有召開這個會議？提示他字卷第六二
      至六三頁之大井公司九十六年五月五日會議紀錄）有，我
      就是會議紀錄所寫的黃副總。會議紀錄是我開完會離開後
      才補做的，我當初的意思是說因為電腦系統的問題，我們
      外購品無法導入我們大井系統公司的ＡＳ４００的電腦系
      統，我們自己生產的有料號，外購的沒有料號，小姐作業
      有困難，在未建立新料號之前，先沿用舊的上華系統，就
      是這個意思，在會議當中沒有指示說把大井公司的（【Ｔ
      ＰＲ系列】）產品賣給華樂士公司。會議當中我沒有指示
      把大井公司的外購品（按指【ＴＰＲ系列】外購產品）一
      部分讓華樂士賣給客人，一部分由華樂士公司向大井公司
      承接下來。在九十六年三月丙○○和乙○○沒有達成協議
      。我也沒有叫華樂士買下大井公司的產品，之前有討論，
      但是都沒有結論」（見四○三九號偵卷第六八至六九頁）
      、「（問：大井公司跟華樂士公司是不是在九十六年三、
      四月有達成以ＴＰＲ作價入股華樂士公司的協議？）有討
      論，但是沒有結論，雙方當初有這個意思，但是要入股的
      話，要計算華樂士公司的殘值及入股比例、持股比例、資
      本額，但是這些僅止於討論，都沒有定案．．．問題是根
      本沒有這個協議，即使有這個協議來講，也是要全部的Ｔ
      ＰＲ產品，而不是由華樂士公司自己選擇部分產品，因為
      華樂士公司並非把全部ＴＰＲ產品都搬走，只搬走一部分
      ．．．每件事情都有既定目標及設定時間，目標是說談成
      的話在（九十六年）七月一日入股，但是談到後面很多條
      件沒有談清楚，所以這個案子就延下來，所以我們也沒有
      正式公佈要入股華樂士公司．．．我們當初有談過三個方
      案，第一個方案是入股，第二個方案是全部的ＴＰＲ產品
      都賣給華樂士公司，這是單純的買賣，第三個是全部都沒
      有，我們做我們的，他們做他們的，產品我們自己留下來
      做，這些那時都還在談當中．．．乙○○陸續有提到大井
      公司入股華樂士公司的事，但是我印象中並沒有提出書面
      資料，也沒提出資本額的相關資料」等語（見九十七年度
      調偵字第四八八號偵卷第二七至三○頁）；其後復於原審
      法院審理時結證證稱：「乙○○所提出之『三階段提議事
      項』中之第一階段，其中第一點至第四點事項，均有執行
      ；第二階段中的第一點、第二點有處理，第三、四、五點
      部分，因為大井公司覺得不合理，需要跟乙○○協調處理
      ，但最後結果沒有協調出結論，所以第三、四、五點沒有
      執行；而因為處理到第二階段後三點事項時，即無共識結
      論，所以第三階段也沒有執行．．．」、「（問：就你所
      知，作價入股的意思為何？）以本公司全部的外購【ＴＰ
      Ｒ系列】庫存產品作為華樂士泵浦股份有限公司的資產，
      當時曾討論過是以本公司買入時的價錢折合為本公司入股
      華樂士泵浦股份有限公司的資金．．．因為作價入股的細
      節，例如華樂士公司的資本額多少、大井公司持股比例多
      少，都還沒有談好，當時是討論作價入股的事情，還沒有
      結論，但是被告方面就把產品搬走了，所以因此破局，被
      告方面搬走【ＴＰＲ系列】產品並不在大井公司的同意之
      下，大井公司並不知情．．．」、「（問：既然大井公司
      要以【ＴＰＲ系列】產品作價入股持有華樂士公司股份一
      事沒有達成協議，為何大井公司仍要執行『三階段提議事
      項』的部分內容？）因為大井公司一直在等乙○○提出關
      於大井公司投資華樂士公司的相關細節，作價入股只是其
      中的一個方案而已，所以我們先就其他人事及業務能夠調
      整的部分先作執行」等情明確（見原審法院卷第六五至七
      四頁）。
（３）又證人邱清義（原係被告以「大井公司」名義聘請擔任「
      大井公司」臺中營業所員工，嗣於九十六年五月一日起經
      「大井公司」派任為「大井公司」臺中營業所經理）於偵
      查中係結證稱：「（問：當時你是否知道大井公司有賣『
      系爭ＴＰＲ系列產品』給華樂士公司？）不知道，．．．
      因為（ＴＰＲ系列）外購品在九十六年七月一日前都還是
      由乙○○負責，在九十六年七月一日才點交給我，當時是
      鍾瑞儀跟我說有出這些貨，．．．我當時有跟他說我並沒
      有得到總公司的同意，說可以賣這些產品給華樂士公司，
      所以我還要跟公司報備，於是當天我就跟黃副總報告這件
      事情」（見四○三九號偵卷第七○至七二頁）、「．．．
      九十六年三月在關子嶺溫泉飯店有開會，開會主要是要調
      整大井公司跟華樂士公司的組織，．．．當時只說要把外
      購品的部分移到Ｂ倉集中管理，沒有提到華樂士公司要把
      大井公司的外購品買下．．．」、「（作價入股的）價格
      還沒有講好前，所有的協議沒有達成，最後大井公司並沒
      有入股華樂士公司」等語（見四○三九號偵卷第一三一至
      一三三頁）；其後則於原審法院審理時結證稱：「（問：
      你在偵查中曾稱：後來兩家公司協議沒有達成，黃副總通
      知你將外購品拿回來自己處理等語，你於何時得知協議未
      成？黃副總又何時通知你取回外購品？）正確時間我不是
      很記得，印象中是九十六年六月份，黃副總通知我在九十
      六年七月一日取回外購品時，我才得知協議未成，．．．
      偵訊所述均實在．．．」等情在卷（見原審法院卷第六九
      至七一頁）。
（４）另證人吳昌明（原係被告以「大井公司」名義聘請擔任「
      大井公司」臺中營業所員工，嗣於九十六年五月一日起經
      「大井公司」派任「大井公司」為臺中營業所副理）亦於
      偵查中結證稱：「（問：你知道當時作價入股華樂士公司
      的價格是何人決定的？）我聽乙○○講的，我們盤點是為
      了要把貨物的價值清算出來，但是後來沒有盤點，因為盤
      點的目的是要知道貨品的價格以作價入股，但是後來因為
      雙方合作的機會沒有了。因為雙方互寄律師函，也沒有人
      指示我繼續做盤點．．．」、「（問：九十六年六月二十
      九日大井公司把外購品出貨給華樂士公司，出貨單你是否
      有看過？）當天出貨給華樂士公司我並沒有看到，我是在
      事後六月三十日才看到出貨單，六月二十九日我是大井公
      司的副理，在六月三十日我看到出貨單，我就交給我們主
      管。原始價格就是我們供應商給我們的價格表，就是他們
      賣給我們的價格」（見四○三九號偵卷第一三四至一三七
      頁）、「．．．這次華樂士公司出貨沒有會同大井公司清
      點，客戶給我們訂單經過業務確認，轉交給行政部的小姐
      輸入出貨單，出貨單要經過業務主管的簽名確認，轉給倉
      管把貨出到我們廠區，再讓貨運載走，由貨運公司載給客
      戶，清點是由倉管負責出貨的數量及型號，．．．而這次
      華樂士公司向大井公司出貨，是等到貨都搬走才補出貨單
      給我，我六月二十九日上午請半天假，我是到下午才知道
      他們有搬東西出去，當時還不知道他們搬哪些東西，為何
      要搬，隔天早上我去找華樂士公司員工邱憲明，我想問他
      這件事情，他說他們搬的東西是華樂士公司要向大井公司
      買的，之後我就跟邱清義經理去找鍾瑞儀瞭解這件事情，
      鍾瑞儀說是要跟大井公司買這些東西，在6月30日鍾瑞儀
      才把手寫的出貨資料交給我」等語（見九十七年度調偵字
      第四八八號偵卷第二七至三○頁）；其後亦在原審法院審
      理時結證稱：「（問：他字卷第一四七頁之『ＴＰＲ系列
      』產品手寫紀錄是否為你所書寫？）是。全部內容均是我
      寫的」、「（問：裡面寫到九十六年六月二日副總指示等
      文字，依你書寫習慣，是否確有副總指示這件事？）當時
      是有這個指示」、「（問：副總指示之後，你們執行情形
      如何？）原先預計在九十六年六月十六日進行盤點，後來
      在九十六年六月二日至九十六年六月十六日之間，有些變
      故，所以後來九十六年六月十六日並沒有進行盤點。．．
      ．變故的原因是因為大井公司沒有要將『ＴＰＲ系列』產
      品移交給華樂士公司經營」等語在卷（見原審法院卷第七
      一至七三頁）。
（５）綜觀證人丙○○、黃景豐、邱清義及吳昌明等人在偵、審
      中之證詞，其等所述均大致相符，可徵案發之前，被告與
      「大井公司」之間，對於「華樂士公司」的資本額及「大
      井公司」入股比例等細節尚無定案，所謂「作價入股」之
      協議迄未成立，「大井公司」與被告之間，亦確實尚未就
      「大井公司」之「ＴＰＲ系列」外購產品是否悉數轉讓予
      「華樂士公司」獨家在臺灣總代理、及「大井公司」究應
      以何種模式及價格將該「ＴＰＲ系列」外購產品轉讓予「
      華樂士公司」獨家總代理等事宜，達成協議，雙方對於上
      開各情尚無契約合致之情事。
（二）其次，本案被告固曾於九十六年三月六日向「大井公司」
      提出「三階段提議事項」（見四○三九號偵卷第十頁），
      然細讀其文字記載，均僅簡要羅列各階段各項目標，就大
      井公司所有之「ＴＰＲ系列」外購產品部分，亦僅載有「
      自九十六年五月一日起，華樂士公司獨家總代理大井外購
      品在台銷售與售服」等文字，但就「大井公司」究應以何
      種模式及價格將該「ＴＰＲ系列」外購產品轉讓予「華樂
      士公司」獨家總代理等事宜，並無任何記載，更遑論有何
      作價入股之細節。而被告固又主張其曾於九十六年四月三
      十日向「大井公司」提出合作備忘錄（見四○三九號偵卷
      第一二二頁），然證人黃景豐於原審法院審理實業已具結
      證稱：「（該份合作備忘錄是）被告單方面提出給我們看
      過，但是我們當時並未同意這個內容」等語明確（見原審
      法院卷第六八頁），且依據該合作備忘錄之記載，被告僅
      提議「大井公司」投資「華樂士公司」的上限為資本額之
      ４０％，且僅指定「大井公司」代表人丙○○、黃有德持
      股等文字，此外，對於「華樂士公司」實際資本額若干、
      是否以「大井公司」投資做為增資、究竟是以增資方式投
      資或以所謂「ＴＰＲ系列」外購產品作價入股等等攸關雙
      方合作、投資之重要事項，該合作備忘錄均隻字未提。是
      被告所提出之前開書證，顯均係屬於雙方合作之提議事項
      ，尚無從據此而認定被告與「大井公司」之間，對於所謂
      大井公司以「ＴＰＲ系列」外購產品作價入股一事，確已
      有達成協議及契約合致之證明。本案被告連其提議事項，
      尚知以書面為之，則如有達成協議及契約合致，豈有不要
      求書面載明之理。被告推稱其係因為失查而上當，尚難認
      屬可信。本案被告再以上開情詞辯稱：依據「三階段提議
      事項」及合作備忘錄，縱使「作價入股」一事是否有正式
      之協議，容有爭執，但ＴＰＲ系列產品之銷售已經約定是
      要全部轉移予「華樂士公司」，且「華樂士公司」可以成
      本價格購買「大井公司」庫存之ＴＰＲ系列產品云云，徵
      之上開理由，被告此部分辯解亦難認有依據。
（三）再者，被告固又以「大井公司」九十六年五月五日之會議
      紀錄（見四○三九號偵卷第六二至六三頁、第七八至七九
      頁）為證。然證人黃景豐於偵訊時業已結證稱：「會議記
      錄是伊離開後才補作的，大井公司的產品一部份是自產自
      銷，一部份是外購銷售，大井公司自己生產的產品有料號
      ，但外購之產品沒有料號，當時是因大井公司的外購品無
      法導入大井公司ＡＳ４００電腦系統，員工作業有困難，
      在未建立新料號前，在會議時指示先沿用舊的上華系統，
      並無指示要將大井公司之產品賣給華樂士公司，亦無指示
      要把大井公司的外購品一部分讓華樂士公司承接」等語綦
      詳。本院觀諸上開會議紀錄前後文字係記載：「由於ＴＰ
      Ｒ無法以ＡＳ４００系統開單，故目前皆以上華系統作業
      ，造成內部帳款及發票作業上困難。副總指示，五月份起
      ＴＰＲ帳款、出貨單據及會計帳接洽，由華樂士承接作業
      」等文字，核諸其文義，要與證人黃景豐上開證述情節相
      符；由其文義，尚無從逕予推論「大井公司」已有同意將
      「ＴＰＲ系列」外購產品以成本價格作價入股給「華樂士
      公司」。被告此部分所辯，尚無可採。
（四）此外，被告雖另又以證人吳昌明於九十六年六月間所製作
      之盤點手記（見四○三九號偵卷第一四七頁、原審法院卷
      第四二頁），主張該盤點手記上所記載之「６月２日副總
      指示：以原始價格作價、６月２０日前作成統計表」
      等文字，足以證明雙方業已協議成立云云。然證人黃景豐
      雖不否認曾於九十六年六月上旬指示證人吳昌明為此盤點
      計價之工作，然其亦明確解釋證稱：「吳昌明筆記雖記載
      九十六年七月一日大井公司要作價入股華樂士公司，但此
      是設定一個既定的目標及時間，但因兩家公司後來很多條
      件沒有談清楚，所以入股案就延宕下來，大井公司就沒有
      正式宣布要入股華樂士公司」、「這只是計算目前公司外
      購產品（即『ＴＰＲ系列』產品）庫存部分有多少數量及
      價錢，我不知道吳昌明寫這張的日期為何，當時是有考慮
      作價入股的方案，有討論過由華樂士公司獨家代理『ＴＰ
      Ｒ系列』產品，所以當時才請吳昌明做這樣的粗算」等語
      在卷（見調偵字卷第二八頁、原審法院卷第六五頁背面）
      ；核與證人吳昌明具結證述：「我作這個筆記是在六月二
      日之前的某天，會做這個是因為黃景豐說大井公司要用Ｔ
      ＰＲ產品入股華樂士公司，我們要事先把大井公司有的Ｔ
      ＰＲ產品的半成品統計價值有多少，我當初收到的訊息就
      是在七月一日大井公司要入股華樂士公司。六月二日是黃
      景豐副總有到台中來，我問副總這些半成品零件計算價值
      是要以進口成本或是售價計算，副總指示要進口成本計算
      」、「副總指示之後，原先預計九十六年六月十六日進行
      盤點，後來在九十六年六月二日至九十六年六月十六日之
      間，有些變故，所以後來九十六年六月十六日並沒有進行
      盤點。變故的原因為大井公司沒有要將『ＴＰＲ系列』產
      品移交給華樂士公司經營」等情節互核相符（見九十七年
      度調偵字第四八八號偵卷第二七至三○頁、原審法院卷第
      七二頁）。是證人吳昌明所製作之該份盤點手記，僅足以
      證明雙方確曾將「ＴＰＲ系列」外購產品以成本價格作價
      入股之提案進行初步討論，但顯不足以率然推論「大井公
      司」已有同意將「ＴＰＲ系列」外購產品以成本價格作價
      入股給「華樂士公司」至明。
（五）況且，衡諸證人黃景豐、吳昌明歷次之證述內容及被告乙
      ○○、同案被告鍾瑞儀之歷次供述內容，均足徵雙方原先
      提議之作價入股，係以「大井公司」臺中營業所庫存之全
      部「ＴＰＲ系列」外購產品（含零件）悉數轉讓予「華樂
      士公司」。然本案被告指示證人鍾瑞宜於九十六年六月二
      十九日搬走之「系爭ＴＰＲ系列產品」僅占所有庫存之「
      ＴＰＲ系列」外購產品約十分之一之數量，除據證人吳昌
      明證述在卷外（見九十七年度調偵字第四八八號偵卷第二
      八頁），被告及證人鍾瑞儀亦均坦承：搬走之產品不及庫
      存之十分之一，且係先挑選比較熱銷的產品出貨等語明確
      （見原審法院卷第一○九頁背面至第一一○頁、第一一三
      頁背面）。且被告使「華樂士公司」取得上開「系爭ＴＰ
      Ｒ系列產品」之後，旋即將之轉售予「華樂士公司」之客
      戶，此亦係被告於偵、審中所不否認之事實。倘「大井公
      司」與被告之間確實已有將全部「ＴＰＲ系列」外購產品
      ，均以成本價格作價入股於「華樂士公司」之契約合致，
      被告又豈需在「大井公司」人員並未會同盤點之情形下，
      指示證人鍾瑞儀在上開時間，倉促並特意挑選熱銷產品先
      行出貨，以徒增日後雙方爭執之可能？就此部分，被告雖
      又於本院審理時，辯稱：此係因為「華樂士公司」要將「
      大井公司」ＴＰＲ庫存產品全部以成本價吃下，而就超過
      約定入股金額部分，「華樂士公司」仍要付款予「大井公
      司」，因此，鍾瑞儀考量「華樂士公司」之業務需求與財
      務狀況，才先行部分出貨，此並無違常等語。但徵之被告
      在檢察官偵訊時所供稱：「在五月一日前大井公司有要求
      我要將大井公司所有外購品吃下來，轉成華樂士公司的股
      本，因為大井公司要投資華樂士公司，要入股華樂士公司
      ，當初本來講好我占６０％，大井公司占４０％，但是後
      來大井公司拒絕履行這個協議，所以後來的事情都無法繼
      續」等語（見四○三九號偵卷第八八頁），可知被告在上
      開行為時，已知「大井公司」迄未同意其所辯稱之「作價
      入股」之事；則所謂：「華樂士公司」要將「大井公司」
      ＴＰＲ庫存產品全部以成本價吃下云云，只能認係被告單
      方面之想法，何能據以辯稱所為係屬合法正當？又被告於
      檢察官偵訊時業已自承：伊無之前「系爭ＴＰＲ系列產品
      」之正確成本價，正確的成本價在「大井公司」處，伊只
      有早期這些產品供應商提供的資料，至於之後價格有無調
      漲伊並不清楚等語在卷（見四○三九號偵卷第八八頁），
      可知被告當時並不知悉該等產品正確的成本價。被告既不
      知該等產品之正確的成本價，被告又如何能總計該等產品
      之全部成本價，而與「華樂士公司」之股本換算，據以估
      算可換取「華樂士公司」多少股份，而與「大井公司」達
      成前述以成本價作價入股之協議？尤有甚者，被告另曾委
      由先進法律事務所於九十六年六月二十二日以中律字第Ｌ
      Ｚ0000000000０２號函覆「大井公司」（見調
      偵字第四八八號偵卷第二二至二四頁），在上開覆函中，
      被告即已明確表明：「．．．（二）本人雖曾於九十六年
      三月六日向大井公司提議來函所附之提議事項（按指前述
      『三階段提議事項』），惟亦僅止於提議、磋商階段而已
      ，迄今為止，本人均未接獲大井公司任何之書面同意，或
      正式簽訂書面之契約．．．（三）又事實上，除本人上開
      之提議事項外，相對的，大井公司初步同意給付本人解約
      金新臺幣三千萬元，並由本人所設立之華樂士公司獨家代
      理大井公司外購品在台之銷售及服務業務，惟迄今為止，
      大井公司均未實際履行上開條件，由此可證，大井公司並
      無同意本人提議之意思．．．」等語綦詳。足證被告於本
      案行為時，在其主觀上，已經明確認知其與「大井公司」
      之間，確實尚未就大井公司之「ＴＰＲ系列」外購產品是
      否悉數轉讓予「華樂士公司」獨家在臺灣總代理、及「大
      井公司」究應以何種模式及價格將該「ＴＰＲ系列」外購
      產品轉讓予「華樂士公司」獨家總代理等事宜，達成具有
      契約效力之協議；則被告對於雙方以成本價作價入股一事
      ，確實尚無契約合致乙事，自屬知之甚明，被告並無任何
      會誤認「大井公司」業已同意以成本價作價入股之餘地，
      此情至屬明確。被告明知此情，猶仍於上開時間，逕行挑
      選屬於較為熱銷產品之「系爭ＴＰＲ系列產品」，將之以
      成本價格賣予「華樂士公司」，其主觀上確有為「華樂士
      公司」不法利益及損害「大井公司」利益之意圖，而為違
      背其任務之行為，此部分犯情至堪認定。
（六）本案被告雖又以：伊如未與「大井公司」終止委任契約，
      嗣後預期會有三千三百萬元之預期利益，且伊已逐步依據
      「三階段提議」之內容一一履行，並將一手辛苦建立之「
      業務團隊」及客戶移轉給「大井公司」，可證明伊係因為
      認為已和「大井公司」達成三階段提議終止原先委任契約
      之共識後，才會為上開行為，主觀上應無犯罪之意思等語
      。惟依據被告與「大井公司」所簽訂之委任契約第五條之
      約定，被告於受委任期間，非經「大井公司」之事先同意
      ，本不得為「以自己或他人名義，經營或投資與甲方（即
      大井公司）業務相同或類似之事業」、「為與甲方（即大
      井公司）經營業務、產品相同或類似之公司、商號、個人
      等擔任受僱人、受任人、承攬人、承擔人、顧問或其他業
      務」。被告為提前終止上開委任契約，以便經營「華樂士
      公司」，固可以其提出之「三階段提議事項」與「大井公
      司」協商；但此後須經雙方對於契約必要之點意思一致而
      簽訂契約，始足以拘束雙方，此亦係被告提出上開「三階
      段提議事項」之時會有之認知。本案被告與「大井公司」
      之間最後並未達成被告所辯稱之上開協議既屬事實，即無
      從以被告在雙方協商期間有何種作為，據以辯稱雙方之協
      議已經成立。被告此部分所辯，尚非可以採信。至於被告
      與「大井公司」之間之委任關係已否終止，在被告行為後
      有無給付被告九十六年六月份之佣金，此係雙方委任關係
      之民事糾葛，不影響本案被告背信犯行之判斷。另依「大
      井公司」委由台一國際專利法律事務所於九十六年六月七
      日以（九六）法美字第六一九○六號函、九十六年六月二
      十七日以（九六）法美字第六八五八二號函、九十六年七
      月十六日以（九六）法美字第七五○八二號函，並無法證
      實「大井公司」有同意將該公司之「ＴＰＲ系列」外購產
      品悉數轉讓予「華樂士公司」獨家在臺灣總代理，或有同
      意被告辯稱之「作價入股」協議。被告擷取上開覆函之中
      ，關於雙方委任關係是否終止等爭端之主張之部分文句，
      據以辯稱：「大井公司」主觀上已認為三階段提議成立，
      客觀上亦有履行三階段協議之行為云云，此部分辯解亦為
      本院所不採。另被告於本院審理終結之後，再具狀提出之
      「合作協議書」與「產品價格表」影本，其真實性如何，
      並未經檢察官審認；被告亦未於本院審理期日之前提出，
      由本院於審理期日調查以給檢察官表示是否同意作為證據
      之機會；已難認定具有證據能力。且本案被告上開所為確
      已違背其任務並損害「大井公司」之利益，此究屬事實；
      而「華樂士公司」已將上開「ＴＰＲ系列」外購產品全部
      出售，獲利約５％至１０％，此情亦據證人鍾瑞儀於檢察
      官偵訊時陳述在卷。被告能以多少價格向大陸公司購得「
      ＴＰＲ系列產品」，對於上開已經發生之事實不生影響，
      自無從據以認定被告並無本案犯行。
四、按該當刑法第三百四十二條第一項背信罪構成要件的背信行
    為，包括事務處分權限的濫用行為與信託義務的違背行為，
    不問係以積極的作為，抑或以消極的不作為，均可能該當本
    罪的背信行為；又該條所稱之「致生損害於本人的財產」，
    係指將事務委由行為人處理者本人的財產價值減少，包括積
    極的損害與消極的損害，前者例如現有財產的減少，後者例
    如妨害現有財產的增加，或喪失日後可獲得之利益；是被害
    人僅需事實上由於行為人的背信行為，有財產上的損失，即
    為已足，不以損失有確實的數額為必要，且被害人的財產有
    否損失，應兼就法律與經濟的觀點，而做綜合判斷，不得僅
    就法律觀點而為判斷。本案被告明知其與「大井公司」之委
    任契約有上開「報價」之約定，確違反上開約定，擅自將「
    系爭ＴＰＲ系列產品」以成本價格賤價出售予其所經營的「
    華樂士公司」，再由「華樂士公司」轉售予該公司之不知情
    之客戶牟利，核其所為，在主觀上有上開背信之犯意，在客
    觀上亦堪認定違背任務並致生損害於「大井公司」之財產，
    其情甚為明顯。復有被告銷售「系爭ＴＰＲ系列產品」予「
    華樂士公司」之價格對照表及「大井公司」曾經銷售同規格
    產品予其他客戶之出貨憑單七紙（四○三九號偵卷第四六至
    五○頁）、被告銷售「系爭ＴＰＲ系列產品」零件予「華樂
    士公司」之價格對照表四紙（四○三九號偵卷第五一至五四
    頁）、「大井公司」零件價目表影本（四○三九號偵卷第五
    五頁）、「大井公司」曾經銷售同規格零件予其他客戶之出
    貨憑單一紙（四○三九號偵卷第五六頁）、「大井公司」九
    十六年五月五日會議紀錄（四○三九號偵卷第六二至六三頁
    、第七八至七九頁）、出貨單與價目表之對照表（四○三九
    號偵卷第九五至九七頁）、先進法律事務所九十六年六月二
    十二日中律字第ＬＺ0000000000０２號函（調偵
    字第四八八號偵卷第二二至二四頁）、「大井公司」曾銷售
    同規格產品予「三浦鍋爐股份有限公司」之統一發票二紙（
    原審法院卷第一○二頁）等證據在卷可資佐證，事證明確，
    被告之犯行堪以認定。
、論罪部分
一、核被告上開所為，係犯犯刑法第三百四十二條第一項之背信
    罪。
二、被告利用不知情之鍾瑞儀犯罪，係間接正犯。
肆、本案被告之上開背信犯行，事證明確已堪認定，原判決乃審
    酌被告係因與告訴人「大井公司」有終止委任契約關係之糾
    紛，而為本案犯行之犯罪動機，及其犯罪手段、背信情節與
    對告訴人「大井公司」所造成之損害，以及被告犯後始終否
    認犯行，復未能與告訴人「大井公司」達成和解，暨其素行
    、智識程度、生活情況及犯罪所得等一切犯罪情狀，並依據
    刑事訴訟法第二百九十九條第一項前段、刑法第三百四十二
    條第一項、第四十一條第一項前段、第四十二條第三項前段
    、刑法施行法第一條之一第一項、第二項前段等規定，量處
    被告有期徒刑六月併科罰金新台幣三萬元，且諭知有期徒刑
    如易科罰金及罰金刑如易服勞役之折算標準，其認事用法尚
    無不合，量刑亦無不當。被告不服原審判決而以上開情詞提
    起上訴，其上訴核無理由，應予駁回。
伍、據上論斷，應依刑事訴訟法第三百六十八條，判決如主文。
本案經檢察官甲○○到庭執行職務。
中    華    民    國    98    年    11    月    25    日
            刑事第三庭    審判長法  官  王  增  瑜
                                法  官  梁  堯  銘
                                法  官  廖  柏  基
上列正本證明與原本無異。
不得上訴。
                                書記官  曾  煜  智
中    華    民    國    98    年    11    月    25    日
附錄論罪科刑法條
刑法第三百四十二條第一項：
為他人處理事務，意圖為自己或第三人不法之利益，或損害本人
之利益，而為違背其任務之行為，致生損害於本人之財產或其他
利益者，處五年以下有期徒刑、拘役或科或併科一千元以下罰金
。
附表1：華樂士公司自大井公司臺中營業所B倉庫中出貨之TPR系
       列產品名稱、數量、進貨價額一覽表
┌──┬─────┬─────┬────┬──────┐
│編號│產品名稱  │數量      │華樂士公│大井公司曾銷│
│    │          │          │司進貨單│售單價      │
│    │          │          │價（新台│            │
│    │          │          │幣，以下│            │
│    │          │          │同）    │            │
├──┼─────┼─────┼────┼──────┤
│1   │TPRI8-14F │1         │2800    │4300        │
├──┼─────┼─────┼────┼──────┤
│2   │TPR2-6A   │15        │4900    │11834       │
├──┼─────┼─────┼────┼──────┤
│3   │TPRI4-12F │2         │10060   │18000       │
├──┼─────┼─────┼────┼──────┤
│4   │TPRI4-10F │3         │ 9600   │18240       │
├──┼─────┼─────┼────┼──────┤
│5   │TPR2-11A  │2         │6700    │11000       │
├──┼─────┼─────┼────┼──────┤
│6   │TPR16-14F │1         │27340   │63000       │
├──┼─────┼─────┼────┼──────┤
│7   │TPR2-11A  │1         │6700    │11000       │
├──┼─────┼─────┼────┼──────┤
│8   │TPRI8-14F │2         │28000   │43000       │
├──┼─────┼─────┼────┼──────┤
│9   │TPR2-6A   │1         │4900    │11834       │
├──┼─────┼─────┼────┼──────┤
│10  │TPR4-6A   │1         │6000    │10500       │
├──┼─────┼─────┼────┼──────┤
│11  │TPR2-11F  │2         │6700    │11000       │
├──┼─────┼─────┼────┼──────┤
│12  │TPR2-9F   │2         │4860    │10000       │
│    │3*50HZ    │          │        │            │
├──┼─────┼─────┼────┼──────┤
│13  │TPR2-9F   │3         │6300    │10000       │
├──┼─────┼─────┼────┼──────┤
│14  │TPR2-130F │2         │7400    │11700       │
├──┼─────┼─────┼────┼──────┤
│15  │TPR2-9F   │7         │6300    │10000       │
├──┼─────┼─────┼────┼──────┤
│16  │TPR16-6F  │2         │22740   │33780       │
├──┼─────┼─────┼────┼──────┤
│17  │TPRI4-16F │1         │15720   │30000       │
├──┼─────┼─────┼────┼──────┤
│總計│          │華樂士進貨│        │大井公司得銷│
│    │          │總價額：41│        │售獲利總價額│
│    │          │萬7280元  │        │：76萬284元 │
└──┴─────┴─────┴────┴──────┘
附表2：華樂士公司自大井公司臺中營業所B倉庫出貨之TPR系列
       產品名稱、數量、進貨價額一覽表
┌──┬─────┬────┬──┬───┬─────┐
│編號│料號      │產品名稱│數量│華樂士│大井公司  │
│    │          │        │    │公司進│OEM價目表 │
│    │          │        │    │貨單價│銷售單價  │
├──┼─────┼────┼──┼───┼─────┤
│ 1  │0000000000│TBN泵頭-│5   │640   │6000      │
│    │          │0.75~1.1│    │      │          │
│    │          │kW      │    │      │          │
├──┼─────┼────┼──┼───┼─────┤
│2   │0000000000│TBN泵頭-│26  │640   │6000      │
│    │          │1.5~2.2 │    │      │          │
│    │          │kW      │    │      │          │
├──┼─────┼────┼──┼───┼─────┤
│3   │0000000000│TBN泵頭-│12  │700   │6000      │
│    │          │3.0~4.0 │    │      │          │
│    │          │kW      │    │      │          │
├──┼─────┼────┼──┼───┼─────┤
│4   │0000000000│TBN2導流│34  │ 80   │500       │
│    │          │室（H=18│    │      │          │
│    │          │mm）    │    │      │          │
├──┼─────┼────┼──┼───┼─────┤
│5   │0000000000│TBN4導流│116 │104   │500       │
│    │          │室（H=18│    │      │          │
│    │          │mm）    │    │      │          │
├──┼─────┼────┼──┼───┼─────┤
│6   │00204a1113│TBN2軸承│9   │132   │800       │
│    │          │導流室  │    │      │          │
├──┼─────┼────┼──┼───┼─────┤
│7   │00404a1113│TBN4軸承│56  │156   │800       │
│    │          │導流室  │    │      │          │
├──┼─────┼────┼──┼───┼─────┤
│8   │00205a1113│TBN2吸入│7   │56    │300       │
│    │          │導流室  │    │      │          │
├──┼─────┼────┼──┼───┼─────┤
│9   │00405a1113│TBN4吸入│28  │88    │300       │
│    │          │導流室  │    │      │          │
├──┼─────┼────┼──┼───┼─────┤
│10  │          │鑄鐵底座│15  │700   │5000      │
│    │          │（牙口室│    │      │          │
│    │          │）      │    │      │          │
├──┼─────┼────┼──┼───┼─────┤
│11  │0000000000│TBN底座 │15  │680   │8000      │
│    │          │（法蘭室│    │      │          │
│    │          │）      │    │      │          │
├──┼─────┼────┼──┼───┼─────┤
│12  │0000000000│TBN底座 │10  │464   │8000      │
│    │          │（快接室│    │      │          │
│    │          │）      │    │      │          │
├──┼─────┼────┼──┼───┼─────┤
│13  │0000000000│聯軸器保│10  │11    │15        │
│    │          │護蓋-0. │    │      │          │
│    │          │37~1.1kW│    │      │          │
├──┼─────┼────┼──┼───┼─────┤
│14  │0000000000│聯軸器保│65  │13    │18        │
│    │          │護蓋-1. │    │      │          │
│    │          │5~4.0kW │    │      │          │
├──┼─────┼────┼──┼───┼─────┤
│15  │0000000000│聯軸器  │5   │100   │600       │
│    │          │-0.75~  │    │      │          │
│    │          │1.1kW   │    │      │          │
├──┼─────┼────┼──┼───┼─────┤
│16  │0000000000│聯軸器  │26  │124   │600       │
│    │          │-1.5~   │    │      │          │
│    │          │2.2kW   │    │      │          │
├──┼─────┼────┼──┼───┼─────┤
│17  │0000000000│聯軸器  │2   │120   │600       │
│    │          │-3.0~   │    │      │          │
│    │          │4.0kW   │    │      │          │
├──┼─────┼────┼──┼───┼─────┤
│18  │0000000000│聯軸器  │10  │154   │600       │
│    │          │-5.5~   │    │      │          │
│    │          │7.5kW   │    │      │          │
├──┼─────┼────┼──┼───┼─────┤
│19  │0000000000│排氣螺絲│40  │84    │200       │
│    │          │        │    │      │          │
├──┼─────┼────┼──┼───┼─────┤
│20  │000000000V│排氣螺絲│40  │6     │200       │
│    │          │O 型環（│    │      │          │
│    │          │Viton ）│    │      │          │
├──┼─────┼────┼──┼───┼─────┤
│21  │0000000000│排水螺絲│40  │100   │500       │
│    │          │        │    │      │          │
├──┼─────┼────┼──┼───┼─────┤
│22  │000000000V│排水螺絲│40  │6     │500       │
│    │          │O 型環（│    │      │          │
│    │          │Viton ）│    │      │          │
├──┼─────┼────┼──┼───┼─────┤
│23  │000000000Z│墊片（筒│    │20    │100       │
│    │          │身）    │10  │      │          │
├──┼─────┼────┼──┼───┼─────┤
│24  │00247a907U│水潤滑軸│55  │84    │800       │
│    │          │承（ H-9│    │      │          │
│    │          │.7mm）  │    │      │          │
├──┼─────┼────┼──┼───┼─────┤
│25  │0000000000│TBN2葉輪│50  │42    │300       │
├──┼─────┼────┼──┼───┼─────┤
│26  │0000000000│TBN4葉輪│    │60    │300       │
│    │          │        │20  │      │          │
├──┼─────┼────┼──┼───┼─────┤
│27  │00250a1303│TBN2 頂 │7   │80    │300       │
│    │          │導流室  │    │      │          │
├──┼─────┼────┼──┼───┼─────┤
│28  │00450a1303│TBN4 頂 │38  │100   │300       │
│    │          │導流室  │    │      │          │
├──┼─────┼────┼──┼───┼─────┤
│29  │0000000000│底座板（│15  │242   │8000      │
│    │          │TBN 法蘭│    │      │          │
│    │          │式底座用│    │      │          │
│    │          │）      │    │      │          │
├──┼─────┼────┼──┼───┼─────┤
│30  │0000000000│底座板（│20  │216   │8000      │
│    │          │TBN 快接│    │      │          │
│    │          │式底座用│    │      │          │
│    │          │）      │    │      │          │
├──┼─────┼────┼──┼───┼─────┤
│31  │0000000000│波浪墊圈│50  │40    │150       │
├──┼─────┼────┼──┼───┼─────┤
│32  │0000000000│軸封驅動│50  │7     │100       │
│    │          │軸套    │    │      │          │
├──┼─────┼────┼──┼───┼─────┤
│33  │0000000000│泵軸扣環│50  │3     │5         │
├──┼─────┼────┼──┼───┼─────┤
│34  │0000000000│TBN2 軸 │35  │8     │100       │
│    │          │套（葉輪│    │      │          │
│    │          │H=17.5mm│    │      │          │
│    │          │）      │    │      │          │
├──┼─────┼────┼──┼───┼─────┤
│35  │0000000000│TBN4 軸 │116 │11    │100       │
│    │          │套（葉輪│    │      │          │
│    │          │H=26mm  │    │      │          │
├──┼─────┼────┼──┼───┼─────┤
│36  │00264a7083│TBN2 軸 │9   │16    │100       │
│    │          │套（水潤│    │      │          │
│    │          │滑軸承  │    │      │          │
│    │          │H=7.8mm │    │      │          │
│    │          │）      │    │      │          │
├──┼─────┼────┼──┼───┼─────┤
│37  │00464a1643│TBN4 軸 │46  │20    │100       │
│    │          │套（水潤│    │      │          │
│    │          │滑軸承  │    │      │          │
│    │          │H=16.3mm│    │      │          │
│    │          │）      │    │      │          │
├──┼─────┼────┼──┼───┼─────┤
│38  │00264c1033│TBN2 軸 │7   │25    │100       │
│    │          │套（防鬆│    │      │          │
│    │          │螺帽H=10│    │      │          │
│    │          │.5mm）  │    │      │          │
├──┼─────┼────┼──┼───┼─────┤
│39  │0000000000│TBN2 軸 │38  │8     │100       │
│    │          │套（防鬆│    │      │          │
│    │          │螺帽H=17│    │      │          │
│    │          │.5mm ） │    │      │          │
├──┼─────┼────┼──┼───┼─────┤
│40  │0000000000│防鬆螺帽│45  │5     │7         │
├──┼─────┼────┼──┼───┼─────┤
│41  │          │橢圓法蘭│20  │200   │100       │
│    │          │ 1"     │    │      │          │
├──┼─────┼────┼──┼───┼─────┤
│42  │          │橢圓法蘭│10  │200   │100       │
│    │          │ 11/4"  │    │      │          │
├──┼─────┼────┼──┼───┼─────┤
│43  │0000000000│緊扣環（│ 30 │10    │15        │
│    │          │法蘭室底│    │      │          │
│    │          │座用）  │    │      │          │
├──┼─────┼────┼──┼───┼─────┤
│44  │0000000000│螺桿（ 2│20  │15    │21        │
│    │          │-9；4-6 │    │      │          │
│    │          │） TBN  │    │      │          │
│    │          │蘭室底座│    │      │          │
│    │          │用      │    │      │          │
├──┼─────┼────┼──┼───┼─────┤
│45  │000000000 │螺桿（ 2│4   │15    │21        │
│    │          │-11）TBN│    │      │          │
│    │          │法蘭室底│    │      │          │
│    │          │座用    │    │      │          │
├──┼─────┼────┼──┼───┼─────┤
│46  │000000000 │螺桿（ 2│8   │20    │21        │
│    │          │-5；4-10│    │      │          │
│    │          │） TBN法│    │      │          │
│    │          │蘭室底座│    │      │          │
│    │          │用      │    │      │          │
├──┼─────┼────┼──┼───┼─────┤
│47  │000000000 │螺桿（ 4│16  │20    │21        │
│    │          │-8） TBN│    │      │          │
│    │          │法蘭室底│    │      │          │
│    │          │座用    │    │      │          │
├──┼─────┼────┼──┼───┼─────┤
│48  │000000000 │螺桿（ 2│20  │15    │21        │
│    │          │-9；4-6 │    │      │          │
│    │          │）鑄鐵室│    │      │          │
│    │          │底座用  │    │      │          │
├──┼─────┼────┼──┼───┼─────┤
│49  │000000000 │螺桿（ 4│32  │18    │21        │
│    │          │-8）鑄  │    │      │          │
│    │          │鐵室底座│    │      │          │
│    │          │用      │    │      │          │
├──┼─────┼────┼──┼───┼─────┤
│50  │0000000000│螺桿（ 2│5   │12    │15        │
│    │          │-6；4   │    │      │          │
│    │          │-4） TBN│    │      │          │
│    │          │快接式底│    │      │          │
│    │          │座用    │    │      │          │
├──┼─────┼────┼──┼───┼─────┤
│51  │0000000000│螺桿（ 2│15  │15    │18        │
│    │          │-9；4   │    │      │          │
│    │          │-6） TBN│    │      │          │
│    │          │快接式底│    │      │          │
│    │          │座用    │    │      │          │
├──┼─────┼────┼──┼───┼─────┤
│52  │0000000000│螺桿（ 2│1   │15    │18        │
│    │          │-11）TBN│    │      │          │
│    │          │快接式底│    │      │          │
│    │          │座用    │    │      │          │
├──┼─────┼────┼──┼───┼─────┤
│53  │0000000000│螺桿（ 2│2   │ 20   │23        │
│    │          │-15；4  │    │      │          │
│    │          │-10）   │    │      │          │
│    │          │TBN 快接│    │      │          │
│    │          │式底座用│    │      │          │
├──┼─────┼────┼──┼───┼─────┤
│54  │0000000000│螺桿（ 4│12  │170   │22        │
│    │          │-8） TBN│    │      │          │
│    │          │接式底座│    │      │          │
│    │          │用      │    │      │          │
├──┼─────┼────┼──┼───┼─────┤
│55  │0000000000│螺桿（  │10  │300   │38        │
│    │          │4-16）  │    │      │          │
│    │          │TBN 快接│    │      │          │
│    │          │式底座用│    │      │          │
├──┼─────┼────┼──┼───┼─────┤
│56  │0000000000│泵軸（ 2│15  │240   │1200      │
│    │          │-9；4-6 │    │      │          │
│    │          │）      │    │      │          │
├──┼─────┼────┼──┼───┼─────┤
│57  │0000000000│泵軸（ 2│1   │280   │2000      │
│    │          │-11）   │    │      │          │
├──┼─────┼────┼──┼───┼─────┤
│58  │0000000000│泵軸（ 2│2   │370   │2000      │
│    │          │-15；4  │    │      │          │
│    │          │-10）   │    │      │          │
├──┼─────┼────┼──┼───┼─────┤
│59  │0000000000│泵軸（ 4│12  │300   │1200      │
│    │          │-8）    │    │      │          │
├──┼─────┼────┼──┼───┼─────┤
│60  │0000000000│泵軸（ 4│10  │610   │2000      │
│    │          │-16）   │    │      │          │
├──┼─────┼────┼──┼───┼─────┤
│總計│          │華樂士公│    │大井公│          │
│    │          │司進貨總│    │司得銷│          │
│    │          │價：15萬│    │售獲利│          │
│    │          │9853元  │    │總價額│          │
│    │          │        │    │：97萬│          │
│    │          │        │    │1288元│          │
└──┴─────┴────┴──┴───┴─────┘
附表3：華樂士公司自大井公司臺中營業所B倉中出貨之TPR系列
       產品名稱、數量、進貨價額一覽表
┌──┬─────┬────┬──┬───┬─────┐
│編號│料號      │產品名稱│數量│華樂士│大井公司  │
│    │          │        │    │貨單價│銷售單價  │
├──┼─────┼────┼──┼───┼─────┤
│ 1  │0000000000│馬達轉接│32  │50    │450       │
│    │          │法蘭    │    │      │          │
│    │          │-5.5~7.5│    │      │          │
│    │          │kW      │    │      │          │
├──┼─────┼────┼──┼───┼─────┤
│2   │0000000000│TB泵頭- │5   │750   │4500      │
│    │          │3.0~4.0 │    │      │          │
│    │          │kW      │    │      │          │
├──┼─────┼────┼──┼───┼─────┤
│3   │0000000000│TB轉接泵│12  │1232  │4500      │
│    │          │頭      │    │      │          │
│    │          │-4kW-B5 │    │      │          │
├──┼─────┼────┼──┼───┼─────┤
│4   │0000000000│TB轉接泵│20  │1300  │9000      │
│    │          │頭      │    │      │          │
│    │          │-4kW-B5 │    │      │          │
├──┼─────┼────┼──┼───┼─────┤
│5   │0000000000│頂導流室│11  │104   │500       │
│    │          │（8/16共│    │      │          │
│    │          │用）    │    │      │          │
├──┼─────┼────┼──┼───┼─────┤
│6   │00803a1453│TB8無頸 │37  │132   │600       │
│    │          │環導流室│    │      │          │
├──┼─────┼────┼──┼───┼─────┤
│7   │0000000000│TBN8導流│338 │145   │600       │
│    │          │室（    │    │      │          │
│    │          │H=30mm）│    │      │          │
├──┼─────┼────┼──┼───┼─────┤
│8   │00804a0453│TB8軸承 │101 │290   │1200      │
│    │          │導流室  │    │      │          │
├──┼─────┼────┼──┼───┼─────┤
│9   │0000000000│TB8吸入 │37  │220   │700       │
│    │          │導流室  │    │      │          │
├──┼─────┼────┼──┼───┼─────┤
│10  │0000000000│TB8鑄鐵 │12  │1100  │7000      │
│    │          │底座（圓│    │      │          │
│    │          │形法蘭室│    │      │          │
│    │          │）      │    │      │          │
├──┼─────┼────┼──┼───┼─────┤
│11  │          │TB8鑄鐵 │5   │1100  │7000      │
│    │          │底座（橢│    │      │          │
│    │          │圓法蘭室│    │      │          │
│    │          │）      │    │      │          │
├──┼─────┼────┼──┼───┼─────┤
│12  │0000000000│TBN8底座│20  │1020  │12000     │
│    │          │（圓形法│    │      │          │
│    │          │蘭室）  │    │      │          │
├──┼─────┼────┼──┼───┼─────┤
│13  │00806a0303│固定銷（│37  │3     │4         │
│    │          │8/16共用│    │      │          │
│    │          │）      │    │      │          │
├──┼─────┼────┼──┼───┼─────┤
│14  │0000000000│聯軸器保│64  │17    │15        │
│    │          │護蓋-0. │    │      │          │
│    │          │75~1.1kW│    │      │          │
├──┼─────┼────┼──┼───┼─────┤
│15  │0000000000│聯軸器  │5   │110   │600       │
│    │          │-3.0~   │    │      │          │
│    │          │4.0kW   │    │      │          │
├──┼─────┼────┼──┼───┼─────┤
│16  │0000000000│聯軸器  │32  │154   │600       │
│    │          │-5.5~   │    │      │          │
│    │          │7.5kW   │    │      │          │
├──┼─────┼────┼──┼───┼─────┤
│17  │0000000000│泵頭排氣│37  │84    │300       │
│    │          │螺絲    │    │      │          │
│    │          │（8/16共│    │      │          │
│    │          │用）    │    │      │          │
├──┼─────┼────┼──┼───┼─────┤
│18  │000000000V│排氣螺絲│37  │6     │300       │
│    │          │Ｏ型環（│    │      │          │
│    │          │Viton） │    │      │          │
├──┼─────┼────┼──┼───┼─────┤
│19  │0000000000│TBN底座 │20  │110   │650       │
│    │          │排水螺絲│    │      │          │
│    │          │（8/16共│    │      │          │
│    │          │用）    │    │      │          │
├──┼─────┼────┼──┼───┼─────┤
│20  │0000000000│TB底座  │17  │132   │650       │
│    │          │排水螺絲│    │      │          │
│    │          │（8/16共│    │      │          │
│    │          │用）    │    │      │          │
├──┼─────┼────┼──┼───┼─────┤
│21  │000000000V│排水螺絲│37  │6     │5         │
│    │          │O 型環（│    │      │          │
│    │          │Viton ）│    │      │          │
├──┼─────┼────┼──┼───┼─────┤
│22  │000000000V│排水螺絲│17  │5     │5         │
│    │          │O 型環（│    │      │          │
│    │          │Viton ）│    │      │          │
├──┼─────┼────┼──┼───┼─────┤
│23  │000000000Z│墊片（筒│100 │33    │120       │
│    │          │身）    │    │      │          │
├──┼─────┼────┼──┼───┼─────┤
│24  │00847a014U│水潤滑軸│101 │170   │1200      │
│    │          │承（H=14│    │      │          │
│    │          │mm）    │    │      │          │
├──┼─────┼────┼──┼───┼─────┤
│25  │0000000000│TB8葉輪 │440 │66    │400       │
├──┼─────┼────┼──┼───┼─────┤
│26  │0000000000│TBN8底座│20  │300   │12000     │
│    │          │板（H=25│    │      │          │
│    │          │mm）    │    │      │          │
├──┼─────┼────┼──┼───┼─────┤
│27  │0000000000│盤型彈簧│40  │110   │700       │
│    │          │墊圈    │    │      │          │
├──┼─────┼────┼──┼───┼─────┤
│28  │0000000000│軸封驅動│37  │22    │150       │
│    │          │軸套    │    │      │          │
├──┼─────┼────┼──┼───┼─────┤
│29  │0000000000│泵軸扣環│37  │4     │7         │
├──┼─────┼────┼──┼───┼─────┤
│30  │0000000000│TB8軸套 │343 │12    │150       │
│    │          │（葉輪，│    │      │          │
│    │          │H=10mm）│    │      │          │
├──┼─────┼────┼──┼───┼─────┤
│31  │00864a0103│TB8軸套 │101 │7     │150       │
│    │          │（水潤滑│    │      │          │
│    │          │軸承-上 │    │      │          │
│    │          │，H=10mm│    │      │          │
│    │          │）      │    │      │          │
├──┼─────┼────┼──┼───┼─────┤
│32  │00864c8053│軸套（水│37  │30    │150       │
│    │          │潤軸承- │    │      │          │
│    │          │下，H=  │    │      │          │
│    │          │5mm，   │    │      │          │
│    │          │8/16共用│    │      │          │
│    │          │）      │    │      │          │
├──┼─────┼────┼──┼───┼─────┤
│33  │00864c8053│軸套（防│101 │5     │150       │
│    │          │鬆螺帽，│    │      │          │
│    │          │H=8.5mm │    │      │          │
│    │          │，8/16共│    │      │          │
│    │          │用）    │    │      │          │
├──┼─────┼────┼──┼───┼─────┤
│34  │0000000000│墊圈（防│37  │10    │1         │
│    │          │鬆螺帽，│    │      │          │
│    │          │H=5mm， │    │      │          │
│    │          │8/16共用│    │      │          │
│    │          │）      │    │      │          │
├──┼─────┼────┼──┼───┼─────┤
│35  │0000000000│防鬆螺帽│37  │5     │10        │
├──┼─────┼────┼──┼───┼─────┤
│36  │          │橢圓法蘭│5   │154   │215       │
│    │          │（TBN8底│    │      │          │
│    │          │座用）  │    │      │          │
├──┼─────┼────┼──┼───┼─────┤
│37  │0000000000│法蘭（TB│40  │154   │215       │
│    │          │N8底座用│    │      │          │
│    │          │）      │    │      │          │
├──┼─────┼────┼──┼───┼─────┤
│38  │0000000000│緊扣環（│40  │22    │30        │
│    │          │TBN底座 │    │      │          │
│    │          │用）    │    │      │          │
├──┼─────┼────┼──┼───┼─────┤
│39  │0000000000│螺桿（  │20  │35    │56        │
│    │          │8-12；16│    │      │          │
│    │          │-8），TB│    │      │          │
│    │          │N用     │    │      │          │
├──┼─────┼────┼──┼───┼─────┤
│40  │0000000000│螺桿（8 │20  │40    │56        │
│    │          │-14）， │    │      │          │
│    │          │TBN用   │    │      │          │
├──┼─────┼────┼──┼───┼─────┤
│41  │008026B062│螺桿（8 │20  │22    │32        │
│    │          │-6；16- │    │      │          │
│    │          │4），   │    │      │          │
│    │          │TB用    │    │      │          │
├──┼─────┼────┼──┼───┼─────┤
│42  │008026B122│螺桿（8 │48  │35    │56        │
│    │          │-12；16-│    │      │          │
│    │          │8），TB │    │      │          │
│    │          │用      │    │      │          │
├──┼─────┼────┼──┼───┼─────┤
│43  │008026B142│螺桿（8 │ 40 │1600  │56        │
│    │          │-14）， │    │      │          │
│    │          │TB用    │    │      │          │
├──┼─────┼────┼──┼───┼─────┤
│44  │008026B142│螺桿（8 │5   │1625  │1800      │
│    │          │-6；16- │    │      │          │
│    │          │4）     │    │      │          │
├──┼─────┼────┼──┼───┼─────┤
│45  │0000000000│泵軸（8 │17  │8670  │3000      │
│    │          │-12；16 │    │      │          │
│    │          │-8）    │    │      │          │
├──┼─────┼────┼──┼───┼─────┤
│46  │0000000000│泵軸（8 │15  │9750  │3000      │
│    │          │-14）   │    │      │          │
├──┼─────┼────┼──┼───┼─────┤
│總計│          │華樂士公│    │大井公│          │
│    │          │司進貨總│    │司得銷│          │
│    │          │價：29萬│    │售獲利│          │
│    │          │7954元  │    │總價額│          │
│    │          │        │    │：163 │          │
│    │          │        │    │萬7520│          │
│    │          │        │    │元    │          │
└──┴─────┴────┴──┴───┴─────┘
（以下空白）


司法院資訊處製作；財團法人民間司法改革基金會備份。
